【裁判字號】    97,簡上,52
【裁判日期】    970430
【裁判案由】    詐欺
【裁判全文】
臺灣屏東地方法院刑事判決              97年度簡上字第52號
上  訴  人
即  被  告  甲○○
上列上訴人因詐欺案件，不服本院97年度簡字第114 號中華民國
97年1 月24日刑事簡易判決（檢察官聲請簡易判決處刑案號：台
灣屏東地方法院檢察署96年度偵字第7382號）提起上訴，本院判
決如下：
    主  文
上訴駁回。
甲○○緩刑貳年，並應向公庫支付新台幣肆萬元。
    事 實 及 理 由
一、本件之犯罪事實及理由，均引用如附件第一審判決書（包括
    檢察官聲請簡易判決處刑書）記載之事實及理由。
二、上訴人即被告提起上訴否認犯罪，辯稱：伊係要辦貸款，才
    將帳戶等資料寄予「王自強」，不知「王自強」為詐騙集團
    之人，自不構成犯罪云云。
三、惟查，金融業者辦理放款時，必須經過徵信程序，自無可能
    不經審查貸款人信用資料即率予放款之情事，被告所辯其將
    上開資料郵寄他人係為辦理貸款云云，殊違常理；況被告與
    「王自強」素不相識，又未曾見面，甚至連其通訊地址均不
    得而知，其復未與「王自強」約定何時返還帳戶等資料，依
    一般經驗法則觀之，被告顯非為辦理貸款始將上開資料郵寄
    予他人，已無疑義。又現今無論平面或電子媒體一再報導詐
    欺集團屢以人頭帳號作為詐財工具，而一般人本於生活經驗
    及認識，在客觀上當可預見將帳戶、提款卡提供予陌生之第
    三人，該人可能利用該帳號遂行其詐財行為，而被告為成年
    人，以其知識及社會經驗，應可預見「王自強」取得該帳號
    等資料將持以之作為詐欺犯罪之用，被告竟仍提供予他人使
    用，顯有幫助詐欺之不確定故意至明，是被告上開所辯，應
    無可取，本件事證明確，被告犯行堪予認定。應可認定。
四、原審以本件事證明確，予以論罪，並審酌被告素行、犯罪動
    機、以帳號提供予他人遂行詐騙行為，增加司法機關查緝困
    難，並助長詐欺集團氣焰，擾亂社會秩序，造成被害人財產
    上之損失及犯後態度等一切情狀，量處有期徒刑4 月，並諭
    知易科罰金之折算標準，其論罪科刑並無違誤，量刑亦屬妥
    適。本件被告上訴為無理由，應予駁回。
五、末查被告未曾因故意犯罪受有期徒刑以上刑之宣告，此有台
    灣屏東地方法院檢察署刑案資料查註表及台灣高等法院被告
    前案紀錄表各一份可參。被告雖幫助他人犯罪，惟被害人僅
    損失新台幣2 萬元，而被告於偵查中亦表示願賠償損害等，
    足認其有所悔意，是本院認被告經此偵審程序，已有所警惕
    而無再犯之虞，因此其所受之宣告刑，以暫不執行為適當，
    爰依刑法第74條第1 項第1 款規定，宣告緩刑2 年，並依同
    法條第2 項第4 款規定，命其應向公庫支付新台幣4 萬元，
    以資警惕。
六、依刑事訴訟法第455 條之1 第3 項、第373 條、第368 條，
    刑法第74條第1 項第1 款、第2 項第4 款，判決如主文。
中    華    民    國    97    年    4     月    30    日
                     刑事第二庭 審判長  法  官  黃國永
                                        法  官  陳松檀
                                        法  官  蘇碧珠
右正本證明與原本無異。
不得上訴。
中    華    民    國    97    年    4     月    30    日
                                        書記官  滕一珍
附錄本判決論罪之法條：
刑法第339條第1項
意圖為自己或他人不法之所有，以詐術使人將本人或第三人之物
交付者，處5 年以下有期徒刑、拘役或科或併科1,000 元以下罰
金。


司法院資訊處製作；財團法人民間司法改革基金會備份。
